臺灣高雄地方法院刑事判決　　　　　　 96年度簡上字第310號
上　訴　人
即　被　告　丁○○
選任辯護人　周村來　律師
　　　　　　周元培　律師
上列上訴人因詐欺案件，不服本院高雄簡易庭95年度簡字第5936
號中華民國96年3 月23日第一審判決（聲請簡易判決處刑案號：
高雄地方法院檢察署95年度偵緝字第2586號），提起上訴，暨併
案審理（台灣台中地方法院檢察署95年度偵字第21901 號、台灣
桃園地方法院檢察署95年偵字第25644 號），本院管轄之第二審
判決如下：
    主  文
原判決撤銷。
丁○○連續幫助意圖為自己不法之所有，以詐術使人將本人之物
交付，處有期徒刑陸月，如易科罰金，以銀元佰元即新台幣玖
佰元折算壹日，減為有期徒刑月，如易科罰金以銀元佰元即
新台幣玖佰元折算壹日。
    事  實
一、丁○○客觀上應可預見將金融機構帳戶存摺、印章、金融卡
    與密碼或所申辦之行動電話門號提供予陌生人使用，該陌生
    人可能利用所提供之帳戶資料或行動電話門號做為詐欺取財
    之取款或連繫工具，竟仍以縱有人以其金融帳戶或行動電話
    門號實施詐欺取財之犯行，亦不違背其本意之幫助概括犯意
    ，而連續為下列行為：
  (一)於民國95年4 月19日至南屏電信股份有限公司（下稱南屏電
    信公司）在高雄市○○路之門市部申辦0000000000、000000
    0000及另4 組門號行動電話，申辦完成後以新臺幣（下同）
    1,500 元之價格，將該6 組門號售予該門市某不詳姓名之成
    年男子，使得該成年男子藉為連繫詐騙取財之工具，嗣該成
    年男子即與姓名、年籍不詳之成年人共同基於意圖為自己不
    法所有之詐欺概括犯意，於95年6 月28日23時許以電話連繫
    甲○○是否欲援交，甲○○於翌（29）日表示同意，然因甲○○無法將援交金額匯予對方，某不詳姓名之成年人即以上
    開0000000000號行動電話告知甲○○，偽稱其造成渠們查證
    系統損壞賠償為由，指示王家與辦理匯款，致其陷於錯誤，
    共接續匯款4 次計130,000 元至翁淞竣、張志中（均由檢察
    官另行偵查）分別位於臺北富邦銀行股份有限公司板橋分行
    、中正分行（下稱富邦銀行板橋分行、中正分行）之帳戶內
    。又於95年7 月13日中午某時許，某不詳姓名成年人自稱係
    戶政事務所人員，以電話向丙○○佯稱其證件遺失遭詐騙集
    團用以開戶非法使用，致丙○○不疑有他，而以該詐騙成員
    所留之上開0000000000號電話與對方連絡，並陷於錯誤，於
    95年7 月13日16時41分許，匯款50,000元至張玉君（另業經
    檢察官向台灣台中地方法院起訴在案）之中華（臺灣）郵政
    股份有限公司沙鹿鹿寮郵局帳戶內，上開匯入之款項均旋即
    遭提領，嗣甲○○及丙○○發覺受騙而報警。
  (二)另於95年4 月20日至21日間某時，將自己於88年2 月19日在
    中國信託商業銀行股份有限公司（下稱中國信託銀行）開立
    之000000000000號帳戶存摺、印章、金融卡與密碼等物，在
    某不詳地點，以不詳之代價交給真實年籍姓名不詳之成年人
    並告以密碼，使得該成年人得以資為詐騙後取財之工具，嗣
    該不詳姓名之成年人於取得帳戶相關資料後，即與不詳姓名
    之成年人共同基於意圖為自己不法所有之犯意聯絡，由某不
    詳姓名自稱綽號「巧兒」之成年女子於95年4 月20日晚上10
    時44分許（聲請簡易判決處刑書誤載為94年），以網路聊天
    之方式與戊○○搭訕，並向戊○○佯稱家中經濟困難需他人
    幫助，戊○○不疑有詐，乃相約於翌（21）日晚上9 時40分
    許在台北市中山區○○○路○ 段第6 大道欲交付10,0 00 元
    予「巧兒」，然戊○○依約抵達後，「巧兒」即來電向戊○○表示要作身分確認，並由另一名成年男子續以電話指示匯
    款，致戊○○陷於錯誤，遂依指示自95年4 月21日23 時18
    分起至翌（22）日凌晨18分止，接續匯款9 筆合計224,987
    元至上開丁○○之中國信託銀行帳戶內，上開匯入之款項旋
    即遭提領125,000 元（未含手續費），嗣戊○○發覺受騙而
    報警。
二、案經高雄市政府警察局三民第一分局移請台灣高雄地方法院
    檢察署檢察官偵查後聲請簡易判決處刑，暨臺中、桃園地方
    法院檢察署檢察官併案審理。
    理  由
壹、程序方面：
一、本件告訴人甲○○、丙○○、戊○○於警詢中之陳述，為被
    告以外之人於審判外之言詞陳述；而卷附之中國信託銀行95
    年11月20日中信銀集中作業字第958132215140號函及該銀行
    歷史交易查詢報表、對帳單、原審公務電話紀錄單，則係被
    告以外之人於審判外之書面陳述，而公訴人及被告就上開言
    詞及書面陳述，或同意作為證據，或未於本院審理過程中聲
    明異議，本院並審酌前開言詞及書面陳述作成時之情況均屬
    正常，且與本案相關之待證事實具有關連性，認適當作為證
    據，依刑事訴訟法第159 條之5 第1 項、第2 項之規定，認
    上開陳述均具有證據能力。
二、被告所書寫之中國信託銀行存款相關服務電話紀錄單、印鑑
    卡、南屏電信公司客戶申請書、被告身分證與健保卡影本，
    性質上均屬書證，不適用傳聞法則，附此敘明。
貳、實體部分
一、訊據被告丁○○（下稱被告）固坦承於上揭時、地有申辦上
    開行動電話及銀行帳戶之事實，惟矢口否認有將其上開行動
    電話及中國信託銀行之帳戶存摺、印章、金融卡等物交予他
    人並告知密碼，辯稱：(一)友人許振棋之朋友在南屏電信公司
    上班，要求伊申辦該公司易付卡，說一組可賺1500元以清償
    積欠伊之債務，詎伊申辦完成後，未拿到易付卡，以為審核
    未通過。(二)伊原名郭禮榮，於88年2 月19日辦妥上開中國信
    託銀行帳戶後，於94年10月19日改名改為丁○○，因此全部
    帳戶名字須逐次更正，遂於95年4 月20日至中國信託銀行辦
    理更名，重新更換存摺、印章、金融卡及密碼，詎上開物品
    均於同年4 月21日下午7 時許在高雄市三民區○○○ 路火車
    站停車場遭竊云云。
二、經查：
  (一)被告於88年2 月19日在中國信託銀行三民分行開戶，取得00
    0000000000帳號存摺，嗣於95年4 月20日至該分行辦理印鑑
    掛失並更換印鑑及補發晶片金融卡之事實，有中國信託銀行
    存款相關服務性業務申請約定書、印鑑卡、歷史交易查詢表
    及原審公務電話紀錄單等在卷可憑（分別見原審卷第7 頁以
    下，第17頁以下）。另被告於95年4 月19日至南屏電信公司
    在高雄市○○路之門市部申辦0000000000、0000000000及另
    4 組門號行動電話，申辦完成後以1,500 元之價格，將該6
    組門號售予該門市某不詳姓名之成年男子等情，亦據被告於
    警詢時坦承不諱（見台中縣警察局清水分局警卷第5 頁），
    並有南屏電信公司客戶申請書、被告身分證與健保卡影本可
    證（同上警卷第18頁以下），此部分之事實，應堪認定。
  (二)被害人戊○○係遭不法份子電話詐騙，而依指示於95年4 月
    21日及22日匯款224,987 元至被告上開中國信託帳戶內，並
    遭提領125, 000元（未含手續費）；及被害人甲○○、丙○○等均係遭詐騙成員分別以被告申請之上開0000000000號、
    0000000000號電話，與渠等連絡後而依指示分別於95年6 月
    29日、同年7 月13日各自匯款130,000 元、50,000至詐騙成
    員所使用之人頭帳戶翁淞竣與張志中、張玉君之上開銀行及
    郵局帳戶內並均遭提領之事實，亦據戊○○、林永興、丙○○於警詢中證述明確（見95年度偵緝字第2586號卷第21-2 4
    頁、第38-39 頁；95年度偵字第2564 4號卷第46-48 頁；臺
    中縣警察局清水分局警卷第6- 7頁），此外，復有中國信託
    客戶交易明細表、對帳單；富邦銀行中正分行95年7 月18
    日北富中字第231 號函與開戶基本資料；富邦銀行板橋分行
    95年8 月2 日台富板字第18 3號函、開戶基本資料與資金交
    易明細；中華郵政豐原郵局95年8 月16日營字第0950202571
    號函與開戶資料及資金明細；及上開電話使用者基本資料與
    通聯調閱查詢單在卷可憑（均見上開偵查及警卷內所附之資
    料），是渠等所證係遭詐騙而匯款等情，堪信為真實。
  (三)被告雖辯稱：伊雖有申辦南屏公司上開六組門號行動電話，
    然嗣因台北總公司未核准，伊未拿到易付卡云云，而證人許
    振棋於本院審理中雖附合被告上開所辯證稱：伊於95年4 月
    間有介紹被告辦理南屏公司之六組電話門號之易付卡，介紹
    成功伊可領1500元之佣金，被告分1 千元，伊可分50 0元，
    惟上開申請案台北總公司並未核准，伊亦未領到佣金云云（
    見本院卷第43頁以下）。惟被告有申辦上開六組南屏公司行
    動電話門號，並以1500元出售予該公司門市部負責人之事實
    ，業據其於警詢中供稱：上開六組電話係伊本人申請的，因
    友人許振棋任職於南屏公司業務員朋友須業績，介紹伊申辦
    ，伊將所申辦之上開六組電話門號以1500元出售後隨即離去
    等語明確（見警卷第5 頁），證人許振棋上開所證與被告於
    警詢中之自白不合，是否可信，已非無疑，被告事後翻異前
    供，應係飾卸之詞。本院審酌台中縣警察局清水分局於查悉
    被告涉案後，即傳訊被告製作司法警詢筆錄（同上台中縣警
    察局清水分局警卷第5 頁），而被告於所認知事實發生後，
    尚未經與其他共犯相互諄論勾串沾污，即對其所目睹或親自
    參與之事實向司法警察證述時，應尚無時間或動機編造與知
    覺事實不一致之陳述，且其先前之陳述，因距離案發時間較
    近，尚未因自己涉案而遭檢察官提起公訴或經法院判刑，內
    心較無顧忌，亦無與其他共犯勾串之情事，且其供述詳盡較
    無保留，不致發生記憶瑕疵之風險，是被告於警詢中之供述
    本即應具有較可信之保證，應堪採信。再佐以被告於95年4
    月19日出售上開行動電話後，隨即於隔日（即20日）復出售
    其上開中國信話銀行帳戶（詳後述），其時間緊接，犯罪手
    法雷相，從而，證人許振棋上開所證，應係迴護被告之詞，
    無可採信。是被告上開辯解，殊無可採。
  (四)被告復辯稱其於94年10月19日間更名，而於95年4 月19日辦
    理上開中國信託帳戶之更名，惟甫更換之該帳戶之存摺、印
    章、金融卡等物放於同年月21日晚上在高雄市火車站旁其機
    車之置物箱內遭竊云云，然被告係於88年2 月19日開戶取得
    該帳戶後，依歷史交易查詢報表可知，自94年10月間起該帳
    戶之存款均僅有數千元，且金額持續減少，至本案發生前即
    95年4 月初止僅剩42元，有該交易查詢報表可證（見原審卷
    第21頁以下），足見被告當時之經濟狀況非佳，且由該帳戶
    長期無資金匯入，甚至案發前僅有42元，已無多餘存款可供
    提領之情況下，被告當無隨身攜帶該帳戶之必要，且該帳戶
    有無更名、有無遺失，亦非其所關心，惟被告卻於95年4 月
    20日即其帳戶僅餘42元，仍至中國信託銀行三民分行辦理印
    鑑掛失手續，並補辦請領一般晶片金融卡，而該分行當日除
    受理印鑑掛失更換外，並交付補辦之晶片卡及該卡之原始密
    碼，供被告自行更換設定使用之事實，亦經原審向該行函查
    屬實，有該行95年11月20日中信銀集中作業字第95813221
    5140號函、印鑑卡及電話紀錄在卷足憑（見原審卷第17頁以
    下）。再者，被告於偵查中亦供稱：該帳戶伊很少用，但密
    碼只有伊知悉等語（見95年度偵緝字第25 86 號卷第8 頁）
    ，並於本院審理中供稱：95年4 月間，伊約有十本左右之銀
    行存摺等語（見本院卷第51頁），以該帳戶被告鮮少使用，
    又無多餘項款可供提領，且被告當時既有十個左右之帳戶可
    供使用情況，則被告為何急於95年4 月20日辦理印鑑掛失並
    請領金融卡與密碼等手續，辦理當天又無資金存入，為何於
    翌（21）日會無端將該帳戶存摺、印章、金融卡隨身攜帶並
    置於機車置物箱？又果真上開存摺等物品遭竊，為何不報警
    前來處理，顯違一般經驗法則。況且被告於偵查中既供稱帳
    戶密碼只有其只悉等情，則若非其告知，詐騙成員豈有輕易
    取得密碼提款之可能？被告上開舉措顯悖常情，益徵其所辯
    係卸責之詞，委無可採。至於其於本院審理中翻覆前詞辯稱
    伊辦理更換存摺、印鑑、密碼後，將之均放一起，連密碼也
    沒拆封，不知密碼為何 (見本院卷第52頁)云 云，既與偵查
    中之供述前後不一，顯係意圖卸責所為飭辯之詞，無可採信
    。
  (五)再者，被告係於95年4 月20日至銀行辦理印鑑掛失並補請金
    融卡與密碼，被害人戊○○隨即於95年4 月21日晚上至翌日
    凌晨遭詐騙而匯款，已如前述，以被害人遭詐騙之時間及被
    告之前開帳戶於被害人遭騙匯款時並未向銀行申報遺失，而
    就詐騙之人角度觀之，渠等既係利用他人之帳戶掩飾犯罪所
    得，當知社會上一般正常之人如帳戶存簿、提款卡及密碼遭
    騙取後，必於發現後立即或於相當時間內報警或向金融機構
    辦理掛失止付，因此如仍以該帳戶作為犯罪工具，則在渠等
    向他人詐騙，誘使被害人將款項匯入該帳戶後，只能平白無
    故替原帳戶所有人匯入金錢，或使該帳戶遭列為警示帳戶而
    無法提領犯罪所得，無法遂行其犯罪之目的，是行騙之人若
    非確定該帳戶所有人不會立即報警或掛失止付，並確定其能
    自由使用該帳戶提款、轉帳，當不至於以該帳戶從事犯罪等
    情，足見上開帳戶資料應係被告交予他人使用無訛，且交付
    之時間應係於95年4 月20至同年月21日某時。被告既非因貸
    款而提供個人理財用之帳戶、金融卡、印章予該不詳姓名之
    男子，其亦不認識該不詳姓名之男子，而上開個人理財之物
    品事關個人財產權益之保障，衡之常情，被告應有收受其所
    自承之1500元之相當對價無訛。
三、按金融存款帳戶存摺、印章、金融卡與密碼及行動電話門號
    等事關存戶或電話使用者個人財產權益及通話私密之保障，
    除非本人或與本人關係親密者，一般人均有妥為保管防阻他
    人任意使用之認識，難認有自由流通之理由，縱使在特殊情
    況下，偶有交付他人使用之必要，亦須深入瞭解用途後，再
    行提供使用，始符常情，若存款帳戶相關資料或行動電話門
    號落入不明人士手中，極易被利用為與財產有關之犯罪工具
    ，此為吾人一般生活所易於體察之常識，被告係高職畢業，
    此據其警訊時自承在卷，且目前社會詐騙新聞甚多，又多以
    電話作為連繫詐騙之工作，被告可輕易由報章、電視報導得
    知利用他人帳戶或行動電話行騙之詐騙手法，要無疑義。因
    此，其在客觀上應可預見該收購帳戶及電話門號之不詳姓名
    男子，其目的在供作連繫詐騙及不法所取得金錢之用，以防
    止追查應有所認識，乃竟仍交付給不詳姓名之成年男子使用
    ，被告有幫助他人詐欺取財之不確定故意之事實，應堪認定
    。
四、被告行為後，如附表所示之相關法律均業經變更，並俱於民
    國95年7 月1 日施行，玆經整體比較結果，裁判時法並未較
    為有利，從而，依刑法第2 條第1 項規定，自應適用各該行
    為時法，亦即修正前法至明。被告提供其上開行動電話及帳
    戶供他人實施詐欺取財之犯罪工具，係從事詐欺罪犯罪構成
    要件以外之行為，核其所為，係犯修正前刑法第30條第1 項
    、第339 條第1 項詐欺取財罪之幫助犯。依修正前刑法第30
    條第2 項規定，按正犯之刑減輕之。又不法分子（即正犯）
    先後向被害人甲○○、陳浣菁、戊○○詐欺取財之行為，時
    間緊接，均觸犯構成要件相同之罪名，顯基於概括犯意反覆
    為之，正犯部分自應論以修正前刑法56條之連續犯。又「連
    續幫助與幫助連續為不同之犯罪態樣，如基於概括犯意，多
    次幫助他人犯罪，為連續幫助，該幫助者有多次犯罪行為；
    如以一幫助行為，幫助他人連續犯罪，則為幫助連續，就幫
    助犯而言，僅有一次犯罪行為」（最高法院87年度臺上字第
    3865號判決參照）。本件被告先後以「出售行動電話」及「
    提供帳戶」二個行為，幫助不法份子連續詐欺上述被害人取
    財，揆諸上開說明，自應構成連續幫助犯，並依修正前刑法
    56條連續犯規定，加重其刑。另依法先加後減之。又事實欄
    (二)所示之犯行，雖未據聲請簡易判決處刑，惟與起訴經論罪
    科刑部分有連續犯之裁判上一罪關係，為起訴效力所及，自
    應併予審究。
五、原判決以被告罪證明確，因予論罪科刑，固非無見，被告上
    訴否認犯行，並以前詞指摘原判決不當，雖無理由，惟原審
    判決後，中華民國罪犯減刑條例已於96年7 月4 日公布，同
    年月16日施行，被告所犯上開刑法第30條第1 項前段、第2
    項，第339 條第1 項幫助詐欺取財之罪合於中華民國罪犯減
    刑條例第2 條第1 項之3 款規定減刑條件，原判決未及予以
    減刑，自應由本院撤銷改判。爰審酌被告為謀一己私利而將
    帳戶、金融卡、印章等及電話門號交給不法份子資為詐欺取
    財之工具，紊亂社會正常交易秩序，並使不法之徒藉此輕易
    詐取財物，使檢警難以追查緝捕，所造成之危害非輕，被害
    人遭受詐騙之金額，被告犯後仍否認犯行，態度不佳及其動
    機、手段、目的等一切情狀，量處有期徒刑六月，並考量被
    告係高職畢業，家庭經濟狀況小康等情，同時諭知其易科罰
    金之折算標準，並依上開減刑條例第2 條第1 項第3 款規定
    ，予以減刑為三月，並諭知其易科罰金之折算標準，以資懲
    儆。
六、據上論斷，應依刑事訴訟法第455 條之1 第1 項、第3 項、
    第369 條第1 項前段、第364 條、第299 條第1 項前段，中
    華民國96年罪犯減刑條例第2 條第1 項第3 款、第7 條，刑
    法第2 條第1 項、修正前（下同）刑法第56條、第339 條第
    1 項、第30條第1 項前段、第2 項、第41條第1 項前段，罰
    金罰鍰提高標準條例第1 條前段、刪除前同條例第2 條、現
    行法規所定貨幣單位折算新臺幣條例第2 條規定，判決如主
    文。
本案經檢察官乙○○到庭執行職務。
中　　華　　民　　國　　96　　年　　8 　　月　　1 　　日
                  刑事第五庭    審判長法　官  李嘉興
                                      法  官  陳君杰
                                      法  官  張金柱
不得上訴。
以上正本證明與原本無異。
中　　華　　民　　國　　96　　年　　8 　　月　　1 　　日
  　　　　　　　　　　　　　　　　　　書記官  莊正彬
附錄本案論罪科刑法條全文：
刑法第30條幫助他人犯罪者，為從犯。雖他人不知幫助之情者，
亦同。
從犯之處罰，得按正犯之刑減輕之。
刑法第339 條意圖為自己或第三人不法之所有，以詐術使人將本
人或第三人之物交付者，處5 年以下有期徒刑、拘役或科或併科
1 千元以下罰金。
以前項方法得財產上不法之利益或使第三人得之者，亦同。
前二項之未遂犯罰之。
┌──────────────────────────────────────────────────┐
│附表：                                                                                              │
├──────┬─────────────┬─────────────┬───────┬───────┤
│相關變更條文│行為時法（下稱舊法）之內容│裁判時法（下稱新法）之內容│比  較  理  由│備    註      │
├──────┼─────────────┼─────────────┼───────┼───────┤
│【罰金刑貨幣│依法律應處罰金、罰鍰者，就│中華民國94年1 月7 日刑法修│刑法之貨幣單位│經按現行法規所│
│單位之變更】│其原定數額得提高為2 倍至10│正施行後，刑法分則編所定罰│由「元（指銀元│定貨幣單位折算│
│罰金罰鍰提高│倍（刑法乃係定明10倍）。第│金之貨幣單位為新臺幣。94年│）」變更為「新│新臺幣條例第2 │
│標準條例第1 │1 條所定得提高倍數之規定，│1月7日刑法修正時，刑法分則│臺幣」，且刑法│條之規定折算後│
│條前段、第5 │於本條例修正後制定之法律，│編未修正之條文定有罰金者，│分則之罰金數額│等值，是以新法│
│條→刑法施行│不適用之；本條例修正前公布│自94年1 月7 日刑法修正施行│，亦視該分則先│並未較有利    │
│法第1 之1 條│之法律，於本條例修正後修正│後，就其所定數額提高為30倍│前曾修正與否，│              │
│第1 項、第2 │其罰金罰鍰數額或法律經全部│。但72年6 月26日至94年1 月│而分別提高3 或│              │
│項          │修正而其罰金罰鍰數額未予變│7 日新增或修正之條文，就其│30倍。        │              │
│            │更者，亦同。              │所定數額提高為3 倍。      │              │              │
├──────┼─────────────┼─────────────┼───────┼───────┤
│刑法第33條第│罰金：（銀元）1 元以上。  │罰金：新臺幣1000元以上，以│罰金刑之下限，│舊法有利      │
│5 款：罰金刑│                          │百元計算。                │由銀元10元（亦│              │
│下限變更    │                          │                          │經提高）即新臺│              │
│            │                          │                          │幣30元，提高為│              │
│            │                          │                          │新臺幣1000元  │              │
├──────┼─────────────┼─────────────┼───────┼───────┤
│【易科罰金折│犯最重本刑為5 年以下有期徒│犯最重本刑為5 年以下有期徒│易科罰金折算標│舊法有利      │
│算標準變更】│刑以下之刑之罪，而受6 個月│刑以下之刑之罪，而受6 個月│準由銀元300 元│              │
│修正前刑法第│以下有期徒刑或拘役之宣告…│以下有期徒刑或拘役之宣告者│即新臺幣900 元│              │
│41條第1 項前│得以（銀元，下同）1 元以上│，得以新臺幣1000元、2000元│，提高為以新臺│              │
│段、修正前罰│3 元以下折算1 日，易科罰金│或3000元折算1 日，易科罰金│幣1000元、2000│              │
│金罰鍰提高標│。依刑法第41條易科罰金…就│。                        │元或3000元折算│              │
│準條例第2 條│其原定數額提高為100 倍折算│                          │1 日。        │              │
│→現行刑法第│1 日；法律所定罰金數額未依│                          │              │              │
│41條第1 項前│本條例提高倍數，或其處罰法│                          │              │              │
│段          │條無罰金刑之規定者，亦同。│                          │              │              │
├──────┼─────────────┼─────────────┼───────┼───────┤
│連續犯      │修正前刑法第56條：「連續數│刪除刑法第56條            │行為後新法已刪│依新法第2 條第│
│            │行為而犯同一之罪名者，以一│                          │除連續犯規定，│1 項規定，比較│
│            │罪論。但得加重其刑至二分之│                          │此刪除雖非犯罪│新、舊法之結果│
│            │一。」。                  │                          │構成要件之變更│，仍應適用較有│
│            │                          │                          │，但已影響行為│利被告之行為時│
│            │                          │                          │人刑罰之法律效│即舊法論以連續│
│            │                          │                          │果，自屬法律之│犯（最高法院95│
│            │                          │                          │變更。        │年第8 次刑事庭│
│            │                          │                          │              │會議決議參照）│
├───┬──┼─────────────┴─────────────┴───────┼───────┤
║整體比│舊法│詐欺罪                                                                │舊法最低度刑及│
║      │    │5 年以下有期徒刑、拘役或銀元10000 元即新臺幣30000 元以下、銀元10元即新│易科罰金之標準│
║      │    │臺幣30元以上罰金                                                      │均較低，連續犯│
║      ├──┼───────────────────────────────────┤以一罪論，較為│
║較結果│新法│5 年以下有期徒刑、拘役或新臺幣3 萬元以下、新臺幣1000元以上罰金        │有利          │
╙───┴──┴───────────────────────────────────┴───────┘
